臺灣新竹地方法院刑事判決　　　　　　　　　　　　　九十一年度訴字第二八四號
　　公　訴　人　臺灣新竹地方法院檢察署檢察官
　　被　　　告　甲○○
　　指定辯護人　本院公設辯護人林建和
右列被告因違反槍砲彈藥刀械管制條例等案件，經檢察官提起公訴（九十年度偵字第
五二八六號），本院判決如左：
    主  文
甲○○未經許可，製造其他可發射子彈具有殺傷力之改造左輪手槍，處有期徒刑貳年
捌月，併科罰金新台幣伍萬元，罰金如易服勞役，以新台幣玖佰元（即銀元佰元）
折算壹日。扣案之改造左輪手槍壹枝（槍枝管制編號：0000000000號）沒
收。
被訴傷害罪部分，公訴不受理。
    事  實
一、甲○○於民國（下同）九十年三月間，在其位於屏東縣竹田鄉○○村○鄰○○路
    一之六號住處，觀看跳蚤雜誌，見某玩具模型店刊登出售轉輪玩具槍之廣告，遂
    以郵政劃撥之方法，以新台幣（下同）八千元之代價，向不詳人士購得仿ＳＭＩ
    ＴＨ＆ＷＥＳＳＯＮ廠轉輪手槍製造之玩具手槍一把及玩具子彈六顆。隨後，於
    同年月底某日，在其上開住處，以十字起子等為工具，將自水電行買來的金屬鋼
    管一支換裝在上開玩具手槍上，將上開玩具手槍改造成具有殺傷力之改造左輪手
    槍（槍枝管制編號：0000000000號）。之後，甲○○至位於新竹市○
    ○路○段一八七號之聯豐傢俱行工作時，便將該把改造左輪手槍一枝藏放在上開
    傢俱行宿舍內。迨於九十年九月三日凌晨二時三十分許，甲○○與傢俱行同事乙
    ○○、曾立志、張圓松、蔡世清等人一同前往新竹市○○○街五巷三一號「十三
    姨ＫＴＶ」飲酒作樂，席間與乙○○因故發生口角，甲○○一時氣憤，動手毆打
    乙○○，造成乙○○左臉頰挫傷（傷害部分已撤回告訴，詳如後述），經乙○○
    隨即趕赴醫院就醫並報警指稱甲○○有槍，警員隨即前往前開傢俱行宿舍，在負
    責人彭忠義陪同下查獲甲○○，甲○○並主動將前揭槍枝一把連同玩具子彈六顆
    交出。
二、案經乙○○訴由新竹市警察局移送臺灣新竹地方法院檢察署檢察官偵查起訴。
    理  由
一、有罪部分：
（一）訊據被告甲○○，對於右開改造槍枝之事實，業已於偵查中及本院調查、審理
      時坦承不諱，並有扣案之改造左輪手槍一枝（槍枝管制編號：0000000
      000號）在卷可資佐證；而上開改造左輪手槍一枝經送內政部警政署刑事警
      察局鑑定結果，認：係由仿ＳＭＩＴＨ＆ＷＥＳＳＯＮ廠轉輪手槍製造之玩具
      轉輪槍改造而成，槍管及轉輪彈倉均為金屬材質且已貫通，並於槍管內加裝金
      屬襯管，機械性能正常，可擊發適用之子彈，具有殺傷力，有內政部警政署刑
      事警察局九十年九月十一日刑鑑字第一八七九七五號鑑驗通知書一紙附於偵查
      卷第三十四頁可憑，被告之自白核與事實相符。綜上所述，本件事證已臻明確
      ，被告改造手槍之犯行洵堪認定，應予依法論科。
（二）核被告甲○○所為，係違反槍砲彈藥刀械管制條例第十一條第一項之未經許可
      製造其他可發射子彈之槍砲罪。爰審酌被告因一時好奇而購買槍枝，更進一步
      改造槍枝使其具有殺傷力，對社會治安實有潛在之危險，惟被告在改造手槍之
      後並未以其為犯案工具，在警員至其居處時，亦主動交出手槍，此情除據證人
      即雇主彭忠義證述在卷外，並有新竹市警察局偵二隊查證報告一份在卷可憑，
      認情輕法重，堪予憫恕，雖科以法定最低度之刑，猶嫌過重，爰依刑法第五十
      九條之規定，減輕其刑如主文第一項所示之有期徒刑，併科新台幣伍萬元之罰
      金，罰金部分併諭知易服勞役之折算標準，以資警惕。
（三）扣案之改造左輪手槍一枝（槍枝管制編號：0000000000號），係違
      禁物，不論屬於犯人與否，均應依刑法第三十八條第一項第一款之規定宣告沒
      收；至於另扣案之玩具子彈六顆，經取樣實際試射二顆，均無法擊發，認不具
      殺傷力，有上開內政部警政署刑事警察局九十年九月十一日刑鑑字第一八七九
      七五號鑑驗通知書一紙在卷可參，爰不予宣告沒收。
（四）至於槍砲彈藥刀械管制條例原第十九條第一項規定：「犯第十一條之罪，經判
      處有期徒刑者，應於刑之執行完畢或赦免後，令入勞動場所，強制工作，其期
      間為三年」，然槍砲彈藥刀械管制條例十九條業經修正後刪除，並已於九十年
      十一月十四日公布，同年月十六日生效。被告之行為，自不得再依修正前該條
      例第十九條強制工作保安處分之規定，諭知保安處分，且查，本件被告甲○○
      並無前科，其製造之改造左輪手槍應為偶發事件，被告尚非嚴重之職業性犯罪
      ，被告在查獲前、後均在聯豐傢俱行工作，已經證人彭忠義證述在卷，其並非
      因欠缺正常工作而犯罪之情形，是以，被告應無刑法第九十條第一項之有犯罪
      習慣或以犯罪為常業或因遊蕩或懶惰成習而犯罪之情形，自不得宣告強制工作
      之保安處分。
二、不受理部分：
（一）按告訴乃論之罪，告訴人於第一審辯論終結前得撤回其告訴，又告訴經撤回者
      ，應諭知不受理之判決，刑事訴訟法第二百三十八條第一項、第三百零三條第
      三款，分別定有明文。
（二）經查，本件告訴人乙○○告訴被告甲○○於九十年九月三日凌晨二時三十分許
      ，在新竹市○○○街五巷三一號「十三姨ＫＴＶ」飲酒作樂時，因故與告訴人
      發生口角，竟一時氣憤，動手毆打告訴人，造成告訴人受有左臉頰挫傷案件，
      公訴人認係被告觸犯刑法第二百七十七條第一項之傷害罪，依同法第二百八十
      七條前段之規定，須告訴乃論。茲據告訴人當庭撤回其告訴，依照首開說明，
      本件就此部分，自應諭知不受理之判決。至於公訴人雖認被告所涉犯之傷害罪
      嫌與前開有罪之未經許可製造其他可發射子彈之槍砲罪二者間，有牽連犯之裁
      判上一罪關係，惟本院認被告之傷害犯行如成罪，亦與上開未經許可製造其他
      可發射子彈之槍砲罪二行為間，犯行各別，行為互殊，應非有何方法、目的之
      牽連關係，併此敘明。
三、據上論斷，應依刑事訴訟法第二百九十九條第一項前段、第三百零三條第三款，
    槍砲彈藥刀械管制條例第十一條第一項，刑法第十一條前段、第五十九條、第四
    十二條第二項、第三十八條第一項第一款，罰金罰鍰提高標準條例第二條，現行
    所定貨幣單位折算新台幣條例第二條，判決如主文。
本案經檢察官劉邦繡到庭執行職務。
中      華      民      國    九十一    年      七      月    二十五    日
                                    臺灣新竹地方法院刑事第一庭
                                        法  官    遲中慧
右正本證明與原本無異。
如不服本判決，應於判決送達後十日內向本院提出上訴狀( 應附繕本 )，上訴於
臺灣高等法院。
                                        書記官    龔柏萃
中      華      民      國    九十一    年      七      月    二十五    日
附錄本案論罪科刑法條全文：槍砲彈藥刀械管制條例第十一條第一項、
未經許可，製造、販賣或運輸第四條第一項第一款所稱其他可發射金屬或
子彈具有殺傷力之各式槍砲者，處五年以上有期徒刑，併科新臺幣一千萬
元以下罰金。
